【裁判字號】    98,簡上,231
【裁判日期】    981201
【裁判案由】    傷害
【裁判全文】
臺灣彰化地方法院刑事判決             98年度簡上字第231號
上  訴  人
即  被  告  乙○○
            丙○○
上列上訴人等因傷害案件，不服本院九十八年度簡字第一四五一
號中華民國九十八年九月十一日第一審簡易判決（原檢察官聲請
簡易判決處刑案號：九十八年度偵字第二０三六號），提起上訴
，本院管轄第二審合議庭判決如下：
    主  文
上訴均駁回。
乙○○、丙○○均緩刑貳年。
    事實及理由
一、本案經本院審理結果，認第一審判決認事用法及量刑均無不
    當，應予維持，並引用第一審判決書記載之事實、證據及理
    由（如附件）。
二、本件上訴人即被告乙○○、丙○○（以下簡稱被告乙○○、
    丙○○）上訴意旨均略以：本案係告訴乃論之案件，被告事
    後業與告訴人達成和解，且告訴人甲○○亦願意原諒被告二
    人，請求鈞院從輕量刑等語。
三、訊據被告乙○○、丙○○二人對於上揭傷害犯行均坦承不諱
    ，核與證人即告訴人甲○○、證人蕭淑秋於警詢及偵訊時、
    證人黃健智於警詢時暨證人乙○○、丙○○於偵訊中證述之
    情節相符，並有行政院衛生署彰化醫院診斷證明書一份照片
    六幀在卷可稽，此外復有結有五枚古錢幣手杖一支扣案可資
    佐證，而告訴人因被告乙○○、丙○○二人之毆打因而受有
    頭部挫傷併前額、下巴擦傷、右手臂挫傷瘀青併擦傷、胸壁
    挫傷、腹部挫傷、右膝挫傷及左手臂挫傷等傷害以觀，足認
    被告乙○○、丙○○二人徒手毆打告訴人頭、胸、腹部及手
    臂、右膝，出手自非輕，且被告乙○○、丙○○二人對告訴
    人此行為亦可能造成告訴人頭部挫傷併前額、下巴擦傷、右
    手臂挫傷瘀青併擦傷、胸壁挫傷、腹部挫傷、右膝挫傷及左
    手臂挫傷，亦非不可預見，並因而致告訴人受有佐證，而告
    訴人因被告乙○○、丙○○二人之毆打因而受有前揭傷害，
    堪認被告乙○○、丙○○二人均有傷害之犯意至明，是以本
    件事證均已臻明確，被告乙○○、丙○○二人之犯行均堪認
    定。
四、原審以被告乙○○、丙○○二人共同所犯刑法第二百七十七
    第一項之傷害犯行，事證均已臻明確，並審酌被告乙○○、
    丙○○二人犯罪之動機、目的、手段、告訴人所受之傷害、
    犯後之態度等一切情狀，各判處被告乙○○、丙○○二人有
    期徒刑三月，並均諭知易科罰金之折算標準，核無違誤或不
    當，上訴人即被告乙○○、丙○○二人以原審量刑過重為由
    提起上訴，難認有理由，均應予以駁回。又被告乙○○、丙○○二人前均未曾受有期徒刑以上刑之宣告，有臺灣彰化地
    方法院檢察署刑案資料查註紀錄表及臺灣高等法院被告前案
    紀錄表各二份在卷可憑，且被告乙○○、丙○○二人業已與
    告訴人甲○○成立和解，告訴人亦當庭表示希望給被告二人
    一次機會，此有本院審理筆錄可稽，被告乙○○、丙○○二
    人經此科刑教訓，當知警惕而無再犯之虞，本院認渠等所宣
    告之刑，均以暫不執行為適當，爰依刑法第七十四條第一項
    第一款之規定，均併予諭知緩刑二年，以勵自新。
據上論斷，應依刑事訴訟法第四百五十五條之一第一項、第三項
、第三百七十三條、第三百六十八條，刑法第七十四條第一項第
一款，判決如主文。
本件經檢察官陳建佑到庭執行職務。
中    華    民    國    98    年    12    月    1     日
                        臺灣彰化地方法院刑事第二庭
                            審判長法官  石馨文
                            法      官  羅永安
                            法      官  江彥儀
以上正本證明與原本無異。
本件不得上訴。
中    華    民    國    98    年    12    月    2     日
                            書  記  官  洪年慶


司法院資訊處製作；財團法人民間司法改革基金會備份。
